臺灣高等法院民事裁定
111年度抗字第892號
抗  告  人  黃陳貴美
            黃茂雄  
            陳文聰  

            黃淑幸  

            黃英明  

            黃英進  
            黃素娟  

            黃信雄  

            黃志雄  

            黃仁雄  
            黃明雄  
            黃雨晴  
            陳達生  

            陳達仁  
            陳達欣  

            闕曉雲  
            闕曉菁  

            闕曉萍  


上列抗告人因限期起訴聲明異議事件，對於中華民國111年6月15
日臺灣臺北地方法院111年度事聲字第38號裁定提起抗告，本院
裁定如下： 
    主  文
原裁定廢棄。
    理  由
一、按當事人書狀，應記載當事人姓名及住所或居所；當事人為
    法人、其他團體或機關者，應記載其名稱及公務所、事務所
    或營業所，民事訴訟法第116條第1項第1款定有明文，此為
    法定必須具備之程式。又當事人之書狀如係提出聲請或聲明
    ，而其聲請程式有所欠缺，經法院依民事訴訟法第121條第1
    項規定定期命為補正而未為補正者，法院應裁定駁回其聲請
    或聲明。
二、抗告意旨略以：伊提起本件聲請時，已足以特定相對人為原
    法院52年度民執庚字第1312號民事執行事件（下稱系爭執行
    事件）之原因事實債權人，並聲請調取本件聲請假扣押之四
    角號碼卡、原法院民國62年6月25日民執62甲3508字第15392
    號函，以補正相對人之人別資料，惟原法院司法事務官未予
    調查即駁回伊之聲請，伊聲明異議，又經原裁定駁回異議，
    爰提起抗告等語。
三、經查：
　㈠抗告人以相對人前於系爭執行事件就伊繼承人黃王碧霞所有
    之新北市○○區○○段000地號土地（下稱484地號土地，重測前
    為新北市○○區○○段○○○段000000地號）為假扣押，迄未提起
    本案訴訟，爰依民事訴訟法第529條第1項規定，聲請裁定命
    相對人於一定期間內起訴。原法院司法事務官以抗告人未表
    明相對人之姓名、住所或可供釋明之證據，經於111年3月17
    日、111年4月1日通知命抗告人補正而未補正，裁定駁回抗
    告人之聲請。抗告人對該裁定提出異議，經原裁定裁定駁回
    ，抗告人仍不服，提起本件抗告。
　㈡惟查，原法院司法事務官於111年3月17日、111年4月1日通知
    命抗告人補正相對人之姓名、年籍、地址等資料（見原法院
    司全聲卷第18、20頁）後，抗告人於111年5月2日提出新北
    市中和地政事務所111年3月15日新北中地登字第1116184014
    號函、484地號土地登記資料（見原法院司全聲卷第60、62
    至65頁），並請求調閱本件聲請假扣押之四角號碼卡、原法
    院62年6月25日民執62甲3508字第15392號函（見原法院司全
    聲字卷第58頁），難謂抗告人未補正查證相對人前揭資料之
    方法，又該等資料抗告人無從取得，法院應提供必要協助，
    如於提供必要協助後仍無從查明，或查明後於可期待抗告人
    補正之合理期間經過後，抗告人仍未補正相對人姓名、住所
    等資料，始得認抗告人聲請程式有所欠缺，而以裁定駁回其
    聲請。準此，原法院司法事務官逕以抗告人未於期限內補正
    為由，即裁定駁回抗告人之聲請，尚有違誤，原裁定駁回抗
    告人之異議，亦有未洽。抗告意旨指摘原裁定不當，求予廢
    棄改判，洵屬有據，爰將原裁定廢棄，發回原審另為適法之
    處理。另原法院調取之該院51年度全字第799號等假扣押裁
    定影本（見原審卷第27、29頁），債務人之一為黃王碧霞，
    該裁定是否為系爭執行事件之執行名義，案經發回，宜併注
    意及之。
四、據上論結，本件抗告為有理由，爰裁定如主文。
中　　華　　民　　國　　111 　年　　7 　　月　　29　　日
                  民事第十庭    
                      審判長法  官  何君豪
                            法  官  高明德
                            法  官  張文毓
正本係照原本作成。
本裁定除以適用法規顯有錯誤為理由外，不得再抗告。如提起再
抗告，應於收受送達後10日內委任律師為代理人向本院提出再抗
告狀。並繳納再抗告費新臺幣１千元。
中　　華　　民　　國　　111 　年　　7 　　月　　29　　日
                            書記官  劉文珠